【裁判字號】    92,易,2459
【裁判日期】    921230
【裁判案由】    竊盜
【裁判全文】
臺灣板橋地方法院刑事判決                        九十二年度易字第二四五九號
    公  訴  人  臺灣板橋地方法院檢察署檢察官
    被      告  乙○○
右列被告因竊盜案件，經檢察官提起公訴（九十二年度偵緝字第一二八○號），本院
判決如左：
    主  文
乙○○共同踰越安全設備竊盜，累犯，處有期徒刑拾月。
    事  實
一、乙○○有麻藥、妨害兵役等前科，其中因過失傷害案件，經本院於民國八十九年
    十月十一日以八十九年度交易字第七六號判決判處有期徒刑三月確定，並於九十
    年五月十七日執行完畢。詎仍不知悔改，與甲○○（因曾經判決確定故經臺灣板
    橋地方法院檢察署檢察官另為不起訴處分）基於意圖為自己不法所有之犯意聯絡
    ，於九十一年十二月二十七日晚間九時許（起訴書誤載為十一月二十七日），由
    乙○○駕駛甲○○所有車牌號碼為ＮＪＬ─九三三號之重型機車，後載甲○○至
    臺北縣三重市○○路○段一二二號外，隨即由乙○○在外把風，甲○○則沿一樓
    鐵窗陸續爬上該址四樓之「臺北縣理燙髮美容職業工會」屋外（四樓並無鐵窗）
    ，再踰越具有防閑作用之安全設備冷氣窗戶進入屋內（無故侵入建築物部分未據
    告訴），共同竊取其內之保險箱一個（內有現金新臺幣九千二百八十元及彰化銀
    行號碼ＢＲ0000000—ＢＲ0000000號空白支票一百九十三張），
    得手後藏匿於乙○○在臺北縣三重市○○路○段二十巷一○○號五樓之租賃處。
    嗣為警於九十二年三月二十四日，在上開乙○○租賃處查扣該保險箱及用以敲打
    破壞保險箱之大鐵鎚一支，因而循線查獲。
二、案經臺北縣政府警察局三重分局報請臺灣板橋地方法院檢察署檢察官偵查起訴。
    理  由
一、訊據被告乙○○固坦承其於案發當時係居住於上開租賃處及知悉同案被告甲○○
    將上開保險箱置於該址廚房等情，惟矢口否認有何竊盜犯行，辯稱：案發當晚其
    僅於接獲甲○○之來電要求後，以機車自臺北縣三重市○○路附近載送甲○○至
    同市○○路○段附近，並未與甲○○共同行竊，亦未以大鐵鎚敲打上開保險箱云
    云。經查：
（一）右揭事實業據同案被告甲○○於警訊及偵查中證述甚詳，核與被害人員工丁○
      ○之指訴及證人戊○○、施陳桂花所證述之情節大致相符，並有電話通聯紀錄
      、贓物認領保管單、扣押物品目錄表、房屋租賃契約書各一份及照片十幀附卷
      可稽，復有大鐵鎚一支扣案可資佐證。按被告自承與甲○○係朋友關係，且將
      房屋分租於甲○○，甲○○甚且將其所有上開機車長期借予被告使用，彼此並
      無怨隙，且甲○○既坦承竊取本件保險箱之犯行，自可單獨承擔刑責，衡情亦
      無構陷被告之理，故其於被告通緝到案前在警訊及偵查中所為之供述，當屬可
      採。
（二）被告對其案發當晚曾接獲甲○○之來電並不爭執，惟辯稱來電內容僅係要求其
      至上開龍門路附近載甲○○至三和路四段附近云云。然查甲○○既係以上開位
      於三和路四段之「臺北縣理燙髮美容職業工會」市內電話00000000號
      撥打被告之行動電話0000000000號，有通聯紀錄乙份在卷可參，即
      通話當時證人甲○○已位在三和路四段，自無再要求被告自龍門路附近載運其
      至三和路四段之可能，被告所辯顯不可採，至為灼然。
（三）證人甲○○於本院審理中雖翻異前詞，改稱其並非與被告共同行竊，而係自上
      開行竊地點四樓搬運保險箱至二樓時，因無力搬運，方撥打電話予被告請其協
      助以機車搬運云云。然查一般竊賊行竊時，因恐他人發現，當儘量縮短停留於
      行竊地點之時間；甲○○亦自承上開行竊地點之二樓、三樓均有住戶（參見九
      十二年度偵字第一○五三四號卷第六十六頁背面），且依上開通聯紀錄所載，
      甲○○係於案發當晚九時四十七分、五十一分各撥打一通電話予被告，當時並
      非都會區一般人之就寢時間，則前述二、三樓之住戶自有可能外出而撞見甲○
      ○之竊盜犯行，實難想像甲○○會甘冒被發現之風險而於搬運保險箱至二樓之
      途中，另行以電話聯絡需一段時間方能到達現場之被告前來協助，並停留於現
      場等待被告到來，故其於審理中所為之證述顯不符常情，當係維護偏袒被告之
      詞，應以其在警訊、偵查中所述，即被告當時係在現場一樓等待接應及把風，
      較為可採。
（四）綜上所述，本件事證明確，被告竊盜犯行堪以認定。
二、按窗戶依社會通常觀念認具防盜之作用，屬安全設備之一種，故核被告所為，係
    犯刑法第三百二十一條第一項第二款之踰越安全設備竊盜罪。其與甲○○間有犯
    意聯絡及行為分擔，為共同正犯。公訴意旨漏未審究被告踰越安全設備竊盜部分
    ，並以被告係於夜間侵入住宅或有人居住之建築物竊盜為由，認應依刑法第三百
    二十一條第一項第一款之加重竊盜罪處斷，惟查本件行竊地點為「臺北縣理燙髮
    美容職業工會」，衡情應屬辦公處所而非住宅，而由同案被告甲○○於偵查中所
    稱案發當時該職業工會係「空的」等語（參見前揭偵查卷第六十六頁背面）及被
    告係由九十一年十二月二十七日星期五晚間行竊，被害人員工丁○○卻係於九十
    一年十二月三十日星期一早上八時三十分許方發現遭竊等情觀之（參見前揭偵查
    卷第十頁），當亦非有人居住之建築物，公訴意旨尚有未恰，惟起訴之基本事實
    相同，本院自應依法變更起訴法條，併此敘明。復查被告前因過失傷害案件，經
    本院於八十九年十月十一日以八十九年度交易字第七六號判決判處有期徒刑三月
    確定，並於九十年五月十七日執行完畢，有臺灣高等法院被告全國前案紀錄表乙
    紙附卷可稽，其受有期徒刑之執行完畢，五年以內再犯有期徒刑以上之本罪，為
    累犯，應依刑法第四十七條之規定加重其刑。本院爰審酌被告前有多次前科、素
    行不佳、及其犯罪之動機、手段、所生危害、所竊得財物之價值，暨犯罪後否認
    犯行、並無悔意等一切情狀，量處如主文所示之刑，以示懲儆。又扣案之大鐵鎚
    一支僅係被告用以敲打破壞上開保險箱之工具，並非供其犯本件竊盜犯行所用之
    物，爰不另諭知沒收，附此敘明。
據上論斷，應依刑事訴訟法第二百九十九條第一項前段、第三百條，刑法第二十八條
、第三百二十一條第一項第二款、第四十七條，判決如主文。
本案經檢察官丙○○到庭執行職務。
中      華      民      國    九十二    年     十二     月     三十     日
                              臺灣板橋地方法院刑事第一庭
                                  審判長法  官   陳  財  旺
                                        法  官   李  幼  妃
                                        法  官   張  紹  省
右正本證明與原本無異。
如不服本判決應於送達後十日內向本院提出上訴狀。
                                        書記官   周  雅  玲
中      華      民      國    九十二    年     十二     月     三十     日
附錄本案論罪科刑法條全文：
刑法第三百二十一條第一項
犯竊盜罪而有左列情形之一者，處六月以上五年以下有期徒刑：
一、於夜間侵入住宅或有人居住之建築物、船艦或隱匿其內而犯之者。
二、毀越門扇、牆垣或其他安全設備而犯之者。
三、攜帶兇器而犯之者。
四、結夥三人以上而犯之者。
五、乘火災、水災或其他災害之際而犯之者。
六、在車站或埠頭而犯之者。


司法院資訊處製作；財團法人民間司法改革基金會備份。
